【裁判字號】    92,交聲,783
【裁判日期】    920729
【裁判案由】    違反道路交通管理處罰條例聲明異議
【裁判全文】
臺灣臺北地方法院交通事件裁定                    九十二年度交聲字第七八三號
    異  議  人
    即受處分人  甲○○  男  七.
右列異議人即受處分人因違反道路交通管理處罰條例案件，對於台北市交通事件裁決
所中華民國九十二年五月二十六日所為之處分（原處分案號：北市裁三字第裁二二─
ＡＸＸ０一五六九一號），聲明異議，本院裁定如左：
    主  文
異議駁回。
    理  由
一、按汽車迴車時，在設有禁止迴車標誌之路段，不得迴車，道路交通安全規則第一
    百零六條第二款定有明文。再汽車駕駛人迴車時，在劃有分向限制線之路段迴車
    ，處汽車駕駛人二百元以上六百元以下即新台幣（下同）六百元以上一千八百元
    以下罰鍰）道路交通管理處罰條例第四十九條第二款定有明文；又汽車駕駛人駕
    駛汽車違反道路交通管理處罰條例第四十九條規定者，除應依該條所規定之罰鍰
    處罰外，並予記違規點數一點，道路交通管理處罰條例第六十三條第一項第一款
    定有明文。另汽車駕駛人，駕駛汽車違反道路交通安全規則，因而肇事致人受傷
    者，吊扣其駕駛執照三個月至六個月道路交通管理處罰條例第六十一條第三項亦
    定有明文。
二、本件異議人即受處分人甲○○於民國九十一年五月八日上午七時五十分許，駕駛
    陳黃愛玉所有車號ＧＴ─六０三八號自用小貨車，沿台北市○○路○段西向東外
    線車道行駛至肇事地點劃有分向限制線之路段違規迴轉時，其右側車身與申少平
    駕駛沿東向西行駛之車號ＱＱＰ—四四０輕型機車前車頭相撞因而肇事，為台北
    市政府警察局文山一分局交通分隊警員張金星以其有違反前揭道路交通管理處罰
    條例第四十九條第二款及第六十一條第三項規定之行為掣發九十一年六月十日北
    市警交大字第ＡＸＸ０一五六九一號舉發違反道路交通管理事件通知單予以舉發
    ，嗣受處分人雖未於舉發通知單上所載應到案日期前向原處分機關提出申訴，惟
    因逾郵局查詢期限，經原處分機關函請原舉發單位調查結果，仍認受處分人有違
    反道路交通管理處罰條例第四十九條第二款及第六十一條第三項之違規行為，原
    處分機關乃依道路交通管理處罰條例第四十九條第二款（贅引第一項）、第六十
    一條第三項（贅引第一款）、第六十三條第一項第一款及違反道路交通管理事件
    統一裁罰基準表等規定仍從輕裁處受處分人罰鍰九百元，吊扣駕駛執照三個月，
    並予記違規點數一點。
三、訊據受處分人固坦承其違規在劃有分向限制線路段違規迴車之事實，惟辯稱：伊
    只有撞到車子，對方（申少平）撞壞伊的車，他闖紅燈，只有手稍微擦傷，腳、
    嘴都沒有受傷，且上開車號輕型機車被撞損部分，伊已負責修理云云。經查：受
    處分人駕駛上開自用小貨車沿台北市○○路○段西向東外線車道行駛至肇事地點
    劃有分向限制線之路段迴轉時，其右側車身與申少平駕駛沿東向西行駛之車號Ｑ
    ＱＰ—四四０輕型機車前車頭相撞因而肇事，以致申少平受有下頷裂傷約三公分
    、口腔內裂傷及右膝右踝擦傷等傷害之違規行為，業據受處分人到庭證稱：「（
    審判長訊問：你有沒有違規？）我也有錯，該處不得迴轉，我違規迴轉。」等語
    （詳本院九十二年七月十五日訊問筆錄）屬實，另經本院向台北市立萬芳醫院函
    詢明確，有該院九十二年七月二十一日萬院醫字第九二八九八號函一紙附卷可稽
    ，並有台北市政府警局交通警察大隊九十二年六月十七日北市警交大四字第０九
    二六四一五九七００號函附道路交通事故調查報告表一件、交通事故補充資料表
    一件、交通事故談話紀錄表二件、照片五幀及台北市政府警察局交通警察大隊交
    通事故分析研判表一件在卷足憑；受處分人雖辯稱申少平闖紅燈違規，二車始發
    生碰撞云云，然依附卷照片所示，發生車禍之處並非設有燈光號誌之交岔路口，
    顯見此點與本件車禍之發生無涉，受處分人所辯要屬事後卸責之詞，不足採信，
    其係領有駕駛執照之人，應知為維護道路交通安全，應依交通標誌指示駕車，受
    處分人確有於右揭時地駕駛上開自用小貨車違規迴轉肇事致申少平受傷之事實，
    台北市政府警察局交通警察大隊對本件車禍事故分析亦同此認定。本件事證明確
    ，受處分人於右揭時地駕駛上開自用小貨車違規迴轉肇事致申少平受傷之違規行
    為堪以認定。
四、綜上所述，本件受處分人違規迴車並肇事致人受傷之事證明確，原處分機關依道
    路交通管理處罰條例第四十九條第二款、第六十一條第三項、第六十三條第一項
    第一款及違反道路交通管理事件統一裁罰基準表等規定，從輕裁處受處分人罰鍰
    九百元，吊扣駕駛執照三個月，並予記違規點數一點，核無違誤，本件受處分人
    之異議為無理由，應予駁回。
據上論斷，應依道路交通案件處理辦法第十九條，裁定如主文。
中      華      民      國      九十二    年      七    月    二十九    日
                                      臺灣臺北地方法院交通法庭
                                          法  官    黃  雅  芬
右正本證明與原本無異。
如不服本裁定，應於裁定送達後五日內向本院提出抗告狀。
                                          書記官    楊  麗  娟
中      華      民      國      九十二    年      七    月    三十一    日


司法院資訊處製作；財團法人民間司法改革基金會備份。
